# 求助陈版，母公司收购子公司资产的问题

提问人：Kay0716 时间：2020-05-07 19:45:00
陈版，我们公司有个全资子公司，主要是做保理的；该子公司有 3 个亿的保理资产因为是无抵押债券，客户又资不抵债了，所以提了1.8亿的减值。
我们公司管理层现在打算支持支持子公司，用 3 亿元收购该项资产；这样的话我们母子公司怎么做账比较合适？
能否将1.8亿减值准备 全部转入资本公积？
以我们母公司为例：借：应收账款 1.2亿 资本公积1.8亿 贷：银行存款 3 亿
多谢！

回答人：chenyiwei
假设该笔债权的实际可收回金额是1.2亿元，则：
1 、母公司：借：债权投资（成本）1.2，借：长期股权投资——子公司 1.8，贷：银行存款 3 2 、子公司：借：银行存款 3 ，贷：坏账准备 1.8，贷：债权投资 3 ，贷：资本公积——资本溢价 1.8